【裁判字號】    97,審小抗,1
【裁判日期】    970221
【裁判案由】    侵權行為損害賠償
【裁判全文】
臺灣高雄地方法院民事裁定             97年度審小抗字第1號
抗  告  人  甲○○
相  對  人  乙○
抗告人與相對人間因侵權行為損害賠償事件，抗告人對於民國97
年1 月8 日本院鳳山簡易庭所為之裁定提起抗告，本院裁定如下
：
  主  文
抗告駁回。
抗告費用新台幣壹仟元由抗告人負擔。
  理  由
一、按送達於應受送達人之住居所、事務所或營業所行之；又送
    達於住、居所、事務所或營業所，不獲會晤應受送達人者，
    得將文書付與有辨別事理能力之同居人或受僱人，民事訴訟
    法第136條第1項、第137條第1項定有明文。
二、抗告意旨略以：伊於上訴狀內並未指定送達代收人，而原審
    命補繳上訴費之裁定送達至伊處所時，伊不在，惟郵局人員
    誤由伊不諳法律之高齡母親代收，而伊母亦未轉知，致伊遲
    誤補繳期限，應不可歸責，詎原審駁回其上訴，爰請求將原
    裁定廢棄，另為命補繳訴訟費之裁定等語。
三、經查，抗告人提起上訴未據繳納裁判費，經原審於民國96年
    12月10日裁定命其補繳，於96年12月12日送達於高雄縣桃源
    鄉建山村建山巷18號，依送達證書所載，因未會晤本人，而
    由同居人賴金鴻代為簽收，並因抗告人未依限繳納裁判費而
    於97年1 月8 日裁定駁回其上訴，且亦係由賴金鴻於97年1
    月10日代為收受，此有該兩次送達證書附卷可按；又原審判
    決送達抗告人時，亦係由賴金鴻於96年11月22日代為簽收，
    且抗告人因此獲悉判決結果，並據而提起上訴，亦有此日送
    達證書附卷可憑，甚且，抗告人於提上訴之上訴狀內亦記載
    上開建山巷之地址，則由上開賴金鴻受判決、抗告人提起上
    訴、賴金鴻收受本院駁回上訴之裁定、抗告人提起抗告及抗
    告人於上訴狀記載上開建山巷地址等情為斟酌，足認賴金鴻
    確屬抗告人有辨別事理能力之同居人，則本院前揭補費裁定
    於送達於抗告人住所，未獲會晤抗告人而付與賴金鴻，依首
    揭法條即生合法送達之效力。從而，抗告人未遵裁定期限補
    繳上訴裁判費，原審據此駁回其上訴，於法並無不合。至抗
    告意旨所稱前揭補費裁定係由其高齡母親代收，核與事實不
    符；又抗告人所提出之全戶戶籍謄本，固無賴金鴻設籍其內
    之登載，然徵諸社會生活常情，戶籍之設立與實際住居狀況
    未必一致，無從遽認賴金鴻未與抗告人同住。綜合前述，抗
    告人指摘原裁定不當，求予廢棄，洵屬無據，應予駁回。
四、依民事訴訟法第495 條之1 第1 項、第449 條第1 項、第95
    條、第78條，裁定如主文。
中    華    民    國    97    年    2     月    21    日
                  民事第二庭  審判長法  官  林紀元
                              法        官  蘇姿月
                              法        官  甯  馨
以上正本係照原本作成。
本裁定不得抗告。
中    華    民    國    97    年    2     月    21    日
                                    書記官  蔡靜雯


司法院資訊處製作；財團法人民間司法改革基金會備份。
